【裁判字號】    99,訴,2880
【裁判日期】    991216
【裁判案由】    偽造有價證券等
【裁判全文】
臺灣臺中地方法院刑事判決              99年度訴字第2880號
公  訴  人  臺灣臺中地方法院檢察署檢察官
被      告  廖美容原名廖翎甄.
選任辯護人  蔡慶文律師
上列被告因偽造有價證券等案件，經檢察官提起公訴（99年度調
偵字第376號），本院判決如下：
    主    文
廖美容犯如附表二編號一至七所示之罪，各處如附表二編號一至
七所示之刑（含主刑及從刑）。應執行有期徒刑年拾月，偽造
如附表一編號一至九所示之支票玖張及偽造「謝朱玉足」印章壹
顆，均沒收。
其餘被訴詐欺取財部分，無罪。
    犯罪事實
一、廖美容【原名廖翎甄，於民國（下同）99年1月27日改名為
    廖美容】係址設臺中縣大里市○○路○段2巷81弄52號品企
    業有限公司（下稱品公司）之實際負責人，其姊廖美莉（
    其涉犯偽造有價證券等罪，另經檢察官為不起訴處分確定）
    則為登記負責人。品公司因欲向臺中商業銀行太平分行辦
    理貸款，乃於98年6月19日向該分行申請開立甲存帳戶（帳
    號58201），嗣由廖美莉向該分行領取空白支票，交由廖美
    容簽發使用。惟廖美容因急欲向張寶雲借款以供品公司軋
    票及周轉使用，且經張寶雲要求交付客票，竟利用持有上開
    空白支票之機會，各別基於意圖供行使之用，而偽造有價證
    券及意圖為自己不法之所有，而詐欺取財之犯意，先於98年
    7月初某日，未經徵得謝朱玉足之同意或授權，委託不知情
    之臺中縣大里市某刻印店之成年男子偽造「謝朱玉足」印章
    1顆後，而分別為下列行為：
  (一)廖美容於98年7月5日，在其位於臺中縣大里市○○路○段2巷
    81弄52號品公司內，於如附表1編號1、2所示之第0000000
    、0000000號空白支票上接續填載如附表1編號1、2所示之票
    面金額、發票日，並持偽造「謝朱玉足」印章接續偽蓋在該
    2張支票發票人欄上，及均經其背書，而偽造如附表1編號1
    、2所示之支票2張後，隨即於同日至張寶雲位於臺中市○○
    ○街12號住處，將偽造如附表1編號1、2所示之支票2張同時
    持以行使交付予張寶雲，作為向張寶雲借款供擔保之用，使
    張寶雲誤信該2張支票均係謝朱玉足本人所簽發，致陷於錯
    誤，經張寶雲扣除利息新台幣（下同）57610元後，於98年7
    月6日至品公司，將現金23萬元交付予廖美容，又於同年
    月13日匯款390800元至品公司在彰化商業銀行霧峰分行所
    開立乙存帳戶（帳號00000000000000），廖美容因而詐得62
    0800元。
  (二)廖美容於98年8月8日，在其位於臺中縣大里市○○路○段2巷
    81弄52號品公司內，於如附表1編號3所示之第0000000號
    空白支票上填載如附表1編號3所示之票面金額、發票日，並
    持偽造「謝朱玉足」印章偽蓋在該支票發票人欄上，及經其
    背書，而偽造如附表1編號3所示之支票1張後，隨即於同日
    至張寶雲位於臺中市○○○街12號住處，將偽造如附表1編
    號3所示之支票1張持以行使交付予張寶雲，作為向張寶雲借
    款供擔保之用，使張寶雲誤信該支票係謝朱玉足本人所簽發
    ，致陷於錯誤，而將現金39萬元（扣除利息19260元）交付
    予廖美容，廖美容因而詐得39萬元。
  (三)廖美容於98年8月10日，在其位於臺中縣大里市○○路○段2
    巷81弄52號品公司內，於如附表1編號4所示之第0000000
    號空白支票上填載如附表1編號4所示之票面金額、發票日，
    並持偽造「謝朱玉足」印章偽蓋在該支票發票人欄上，及經
    其背書，而偽造如附表1編號4所示之支票1張後，隨即於同
    日與張寶雲相約在臺中市○○路○段5號新光商業銀行大墩分
    行前，將偽造如附表1編號4所示之支票持以行使交付予張寶
    雲，作為向張寶雲借款供擔保之用，使張寶雲誤信該支票係
    謝朱玉足本人所簽發，致陷於錯誤，遂至該分行其帳戶內提
    領現金29萬元（扣除利息20200元）交付予廖美容，廖美容
    因而詐得29萬元。
  (四)廖美容於98年8月10日，在其位於臺中縣大里市○○路○段2
    巷81弄52號品公司內，於如附表1編號5所示之第0000000
    號空白支票上填載如附表1編號5所示之票面金額、發票日，
    並持偽造「謝朱玉足」印章偽蓋在該支票發票人欄上，及經
    其背書，而偽造如附表1編號5所示之支票1張後，隨即於同
    日至張寶雲位於臺中市○○○街12號住處，將偽造如附表1
    編號5所示之支票1張持以行使交付予張寶雲，作為向張寶雲
    借款供擔保之用，使張寶雲誤信該支票係謝朱玉足本人所簽
    發，致陷於錯誤，而將現金43萬元（扣除利息18830元）交
    付予廖美容，廖美容因而詐得43萬元。
  (五)廖美容於98年8月18日，在其位於臺中縣大里市○○路○段2
    巷81弄52號品公司內，於如附表1編號6所示之第0000000
    號空白支票上填載如附表1編號6所示之票面金額、發票日，
    並持偽造「謝朱玉足」印章偽蓋在該支票發票人欄上，及經
    其背書，而偽造如附表1編號6所示之支票1張後，隨即於同
    日至張寶雲位於臺中市○○○街12號住處，將偽造如附表1
    編號6所示之支票1張持以行使交付予張寶雲，作為向張寶雲
    借款供擔保之用，使張寶雲誤信該支票係謝朱玉足本人所簽
    發，致陷於錯誤，經張寶雲扣除利息18200元後，於同日匯
    款448650元至品公司在彰化商業銀行霧峰分行所開立乙存
    帳戶（帳號00000000000000），廖美容因而詐得448650元。
  (六)廖美容於98年9月9日，在其位於臺中縣大里市○○路○段2
    巷81弄52號品公司內，於如附表1編號7所示之第0000000
    號空白支票上填載如附表1編號7所示之票面金額、發票日，
    並持偽造「謝朱玉足」印章偽蓋在該支票發票人欄上，及經
    其背書，而偽造如附表1編號7所示之支票1張後，隨即於同
    日至張寶雲位於臺中市○○○街12號住處，將偽造如附表1
    編號7所示之支票1張持以行使交付予張寶雲，作為向張寶雲
    借款供擔保之用，使張寶雲誤信該支票係謝朱玉足本人所簽
    發，致陷於錯誤，而於同年月10日，至新光商業銀行大墩分
    行其帳戶內提領現金293700元（扣除利息23700元），並於
    同日將該款項交付予廖美容，廖美容因而詐得293700元。
  (七)廖美容於98年9月15日，在其位於臺中縣大里市○○路○段2
    巷81弄52號品公司內，於如附表1編號8、9所示之第00000
    00、0000000號空白支票上接續填載如附表1編號8、9所示之
    票面金額、發票日，並持偽造「謝朱玉足」印章接續偽蓋在
    該2張支票發票人欄上，及均經其背書，而偽造如附表1編號
    8、9所示之支票2張後，隨即於同日至張寶雲位於臺中市○
    ○○街12號住處，將偽造如附表1編號8、9所示之支票2張同
    時持以行使交付予張寶雲，作為向張寶雲借款供擔保之用，
    使張寶雲誤信該2張支票均係謝朱玉足本人所簽發，致陷於
    錯誤，經張寶雲扣除利息60021元後，先後於同年月17日、
    同年月28日、同年月28日分別匯款15萬元、15萬元、197130
    元至品公司在彰化商業銀行霧峰分行所開立乙存帳戶（帳
    號00000000000000），又於同年月22日至品公司，將現金
    21萬元交付予廖美容，廖美容因而詐得707130元。
二、嗣上開支票屆期經張寶雲提示，因該帳戶已於98年10月30日
    拒絕往來，致均遭退票，再經張寶雲查詢結果，發覺均係偽
    造支票，始知受騙。又張寶雲於本院99年11月4日審理時當
    庭提出廖美容偽造如附表1編號1至9所示之支票9張，並經本
    院扣案。
三、案經張寶雲訴請臺灣臺中地方法院檢察署檢察官偵查起訴。
    理    由
甲、有罪部分：
一、按被告以外之人（包括證人、鑑定人、告訴人、被害人及共
    同被告等）於審判外之陳述雖不符刑事訴訟法第159條之1至
    之4等4條之規定，而經當事人於審判程序同意作為證據，法
    院審酌該言詞陳述或書面陳述作成時之情況，認為適當者，
    亦得為證據；當事人、代理人或辯護人於法院調查證據時，
    知有刑事訴訟法第159條第1項不得為證據之情形，而未於言
    詞辯論終結前聲明異議者，視為有前項之同意，同法第159
    條之5定有明文。立法意旨在於傳聞證據未經當事人之反對
    詰問予以核實，原則上先予排除。惟若當事人已放棄反對詰
    問權，於審判程序中表明同意該等傳聞證據可作為證據；或
    於言詞辯論終結前未聲明異議，基於尊重當事人對傳聞證據
    之處分權，及證據資料愈豐富，愈有助於真實發見之理念，
    且強化言詞辯論主義，使訴訟程序得以順暢進行，上開傳聞
    證據亦均具有證據能力。查檢察官、被告、被告之選任辯護
    人對於本案卷內相關證人之證述、文書卷證資料，並未就有
    合於刑事訴訟法第159條第1項不得為證據之情形於本院言詞
    辯論終結前聲明異議，且上述證人之證述、文書卷證資料亦
    經本院於審理期日逐一提示、朗讀，並告以要旨，本院復審
    酌相關證人證述筆錄製成、文書卷證資料取得，並無證據顯
    示有何違背程序規定情事，依據上述之說明，均應具有證據
    能力，合先敘明。
二、上揭犯罪事實，業據被告廖美容於本院審理時坦承不諱，核
    與證人即告訴人張寶雲、證人廖美莉分別於本院審理時具結
    證述，及證人即被害人謝朱玉足之媳婦黃美華於偵查中、本
    院審理時具結證述之情節相符，並有告訴人張寶雲提出被告
    偽造如附表1編號1至9所示之支票9張（扣於本院卷內）、新
    光商業銀行匯款申請書影本5張（98年7月13日張寶雲電匯
    390800元至品公司彰化商業銀行霧峰分行帳戶、98年8
    月18日張寶雲電匯448650元至品公司彰化商業銀行霧峰分
    行帳戶、98年9月17日張寶雲電匯150000元至品公司彰
    化商業銀行霧峰分行帳戶、98年9月28日張寶雲電匯15000
    0元至品公司彰化商業銀行霧峰分行帳戶98年9月28日張
    寶雲電匯197130元至品公司彰化商業銀行霧峰分行帳戶）
    ，及臺中商業銀行太平分行99年5月27日中太平字第0990360
    0115號函檢送品公司支存帳號58201之支票存款開戶申請
    書（申請日期：98年6月19日、開戶日期：98年6月22日、拒
    絕往來日期：98年10月30日）、交易明細及退票明細各1紙
    附卷可憑，足見被告之自白與事實相符。本案事證明確，被
    告犯行均堪認定。至於告訴人張寶雲雖於偵查中指稱：(一)被
    告於98年6月16日交付偽造如附表1編號4所示之支票1張予告
    訴人，而由告訴人於同日交付現金2萬元及電匯277290元予
    被告。(二)被告於98年6月16日交付偽造如附表1編號1所示之
    支票1張予告訴人，而由告訴人於同日電匯256100元予被告
    。(三)被告於98年7月13日交付偽造如附表1編號3所示之支票1
    張予告訴人，而由告訴人於同日電匯390800元予被告。(四)被
    告於98年8月8日交付偽造如附表1編號2所示之支票1張予告
    訴人，而由告訴人於同日交付現金39萬元予被告。(五)被告於
    98年9月17日交付偽造如附表1編號7所示之支票1張予告訴人
    ，而由告訴人於同年17日、同年月28日各電匯15萬元予被告
    。(六)被告於98年9月28日交付偽造如附表1編號8所示之支票1
    張予告訴人，而由告訴人於同日電匯38萬元予被告。(七)被告
    於98年9月28日交付偽造如附表1編號9所示之支票1張予告訴
    人，而由告訴人於同日電匯197130元，及於98年10月2日交
    付現金15萬元予被告等情。惟查上開事實，業經被告核對有
    關帳目資料後，於本院99年12月2日審理時，更正供述如犯
    罪事實欄一、(一)、(二)、(三)、(六)、(七)所載，並經告訴人當庭所
    是認；且品公司係於98年6月19日始向臺中商業銀行太平
    分行申請開立甲存帳戶（帳號58201），有卷附品公司支
    存帳號58201之支票存款開戶申請書1紙可查，被告實不可能
    於98年6月16日即簽發如附表1編號4、1所示之支票交付予告
    訴人；又依被告提出卷附品公司在彰化商業銀行霧峰分行
    所開立乙存帳戶（帳號00000000000000）之存摺內頁提存資
    料影本5張所示，告訴人並未於98年9月28日匯款38萬元至該
    帳戶；參以告訴人與被告間金錢往來頻繁，此為告訴人、被
    告所不否認，可見告訴人上開指陳，實屬有誤，應以被告於
    本院99年12月2日審理時供述如犯罪事實欄一、(一)、(二)、(三)
    、(六)、(七)所載為據，併此敘明。
三、按支票乃表彰財產權之證券，行使或處分支票上所表彰之權
    利，以支票之占有為必要，堪認支票係刑法第201條第1項所
    規定之有價證券。次按刑法上所謂偽造有價證券，以無權簽
    發之人冒用他人名義簽發，使發生有價證券效力為要件。本
    件被告廖美容未經徵得被害人謝朱玉足之同意或授權，而偽
    造謝朱玉足為發票人如附表1編號1至9所示之支票9張，均使
    發生有價證券之效力，自屬偽造有價證券。再按行使偽造有
    價證券，以取得票面價值之對價，固不另論詐欺罪，但如以
    偽造之有價證券供作擔保或作為新債清償而借款，則其供作
    擔保之行為，為行使有價證券以外之另一行為，應另論以刑
    法第339條第1項之詐欺取財罪（最高法院62年度第1次刑庭
    庭長會議決議意旨參照）。本件被告將偽造如附表1編號1至
    9所示之支票9張持以行使交付告訴人張寶雲，均係作為向告
    訴人借款供擔保之用，使張寶雲誤信該9張支票均係謝朱玉
    足本人所簽發，致陷於錯誤，而交付現金或匯款，依上開說
    明，被告除行使偽造有價證券外，應另成立詐欺取財罪名。
    核被告就如犯罪事實欄一、(一)至(七)所載所為，均係犯刑法第
    201條第1項之意圖供行使之用，而偽造有價證券罪及同法第
    339條第1項之詐欺取財罪。被告利用不知情之臺中縣大里市
    某刻印店之成年男子偽造「謝朱玉足」印章1顆，為間接正
    犯。被告偽造「謝朱玉足」之印章後復持以偽造「謝朱玉足
    」之印文，係偽造有價證券之階段行為，其偽造有價證券後
    復持以行使，行使偽造有價證券之低度行為，應為其偽造有
    價證券之高度行為所吸收，均不另論罪。按同時偽造同一被
    害人之多件同類文書或同一被害人之多張支票時，其被害法
    益仍僅一個，不能以其偽造之文書件數或支票張數，計算其
    法益。此與同時偽造不同被害人之文書或支票時，因有侵害
    數個人法益，係一行為觸犯數罪名者迴異（最高法院73年台
    上字第3629號判例參照）。是被告分別於98年7月5日、98年
    9月15日同時地接續偽造謝朱玉足為發票人如附表1編號1、2
    所示之支票2張及偽造謝朱玉足為發票人如附表1編號8、9所
    示之支票2張，依上開判例意旨，顯係分別基於接續之犯意
    為之，應均屬單純一罪，公訴人認應均予分論併罰，容有誤
    會。又被告分別於如犯罪事實欄一、(一)至(七)所載時地先後7
    次偽造謝朱玉足為發票人如附表1編號1至9所示之支票計9張
    ，復先後7次持以行使之行為即係被告施以詐術之行為，均
    係一行為而觸犯偽造（行使）有價證券、詐欺取財罪，為想
    像競合犯，均應依刑法第55條之規定，從一重之偽造有價證
    券罪處斷，公訴人認均應予分論併罰，亦有誤會。被告先後
    7次偽造有價證券之犯行，犯意各別，應予分論併罰。爰審
    酌被告因急欲向告訴人借款以供品公司軋票及周轉使用，
    竟未徵得被害人謝朱玉足之同意或授權，偽造被害人謝朱玉
    足為發票人如附表1編號1至9所示之支票計9張票面額達0000
    000元，並持以行使向告訴人詐騙金額計0000000元，對被害
    人聲譽損失及告訴人受損害均非輕，且對金融交易秩序之危
    害非淺，及其事後已與告訴人達成和解，有臺中市南屯區調
    解委員會調解書（自99年9月5日起至123年4月5日止，共分
    284期給付，第1期至第283期，每期各給付12000元，第284
    期給付2101元）1份附卷可稽，犯後坦承犯行，態度尚稱良
    好等一切情狀，分別量處如主文所示之刑（即如附表2編號1
    至7所示），並定其應執行刑，以示懲儆。又扣案偽造如附
    表1編號1至9所示之支票9張，依刑法第205條規定應予宣告
    沒收；另被告偽造「謝朱玉足」印章1顆，雖未扣案，惟尚
    乏證據證明業已滅失，依刑法第219條規定應予宣告沒收。
    至於被告之選任辯護人以被告因經商需款周轉，遭地下錢莊
    暴力討債，情急之下，一時失慮致罹重典，請求依刑法第59
    條規定酌量減輕其刑乙節。惟按刑法第59條規定犯罪情狀可
    憫恕者，得酌量減輕其刑，固為法院依法得自由裁量之事項
    ，然非漫無限制，必須犯罪另有特殊之原因與環境，在客觀
    上足以引起一般同情，認為即予宣告法定低度刑期尤嫌過重
    者，始有其適用。是為此項裁量減刑時，必須就被告全部犯
    罪情狀予以審酌在客觀上是否有足以引起社會上一般人之同
    情，而可憫恕之情形，始稱適法。至於犯罪之動機、犯罪之
    手段或犯罪後之態度等情狀，僅可為法定刑內從輕科刑之標
    準，不得據為酌量減輕之理由（最高法院88年度台上字第66
    83號、91年度台上字第733號判決意旨參照）。經查本案被
    告因急欲向告訴人借款以供品公司軋票及周轉使用，竟未
    徵得被害人謝朱玉足之同意或授權，偽造被害人謝朱玉足為
    發票人如附表1編號1至9所示之支票計9張票面額達0000000
    元，並持以行使向告訴人詐騙金額計0000000元；而被告另
    向黃錫興借款，因所交付予黃錫興之利息支票到期未能兌現
    ，經黃錫興至被告所經營品公司內，對被告傷害及毀損公
    司內物品、對被告施以恐嚇、剝奪行動自由等犯行，經臺灣
    臺中地方法院檢察署檢察官對黃錫興涉犯妨害自由等案件，
    於99年7月5日以99年度偵字第14299號提起公訴，有起訴書1
    份附卷可考，惟此乃被告與黃錫興間金錢借貸所衍生糾紛之
    另一問題；又被告雖犯後坦承犯行，並事後與告訴人達成和
    解，然付款期限至123年4月5日止，本院審酌被告犯罪之原
    因與環境，在客觀上並未足以引起一般同情，而顯可憫恕，
    自無從依刑法第59條規定，酌量減輕其刑，附此敘明。
乙、無罪部分：
一、公訴意旨另以：被告廖美容於98年6月18日持其以品公司
    、廖美莉（起訴書誤載為謝朱玉足）名義所簽發，而以彰化
    商業銀行霧峰分行為付款人、發票日為98年11月16日、面額
    為10萬元，並經其背書之第0000000號支票1張交付予張寶雲
    ，向張寶雲借款，致張寶雲陷於錯誤，於同日將現金10萬元
    交付予被告廖美容，因認被告廖美容涉犯刑法第339條第1項
    之詐欺取財罪嫌等語。
二、按犯罪事實應依證據認定之，無證據不得認定犯罪事實，刑
    事訴訟法第154條第2項定有明文；而刑事訴訟法上所謂認定
    犯罪事實之證據，係指足以認定被告確有犯罪行為之積極證
    據而言，該項證據自須適合於被告犯罪事實之認定，始得採
    為斷罪資料，如未能發現相當確實證據，或證據不足以證明
    ，自不能以推測或擬制之方法，以為裁判基礎，最高法院29
    年上字第3105號、40年台上字第86號著有判例可資參照。又
    認定犯罪事實所憑之證據，雖不以直接證據為限，間接證據
    亦包括在內；然而無論直接或間接證據，其為訴訟上之證明
    ，須於通常一般之人均不致有所懷疑，而得確信其為真實之
    程度者，始得據為有罪之認定，倘其證明尚未達到此一程度
    ，而有合理之懷疑存在時，即無從為有罪之認定，亦有最高
    法院76年台上字第4986號判例可稽。
三、訊之被告廖美容固坦承於98年6月18日交付上開支票予張寶
    雲，然否認有何詐欺取財之犯行，辯稱：伊交付該支票予張
    寶雲，並非向張寶雲借款，而是用以清償前積欠張寶雲之舊
    借款，且98年6月18日張寶雲並未交付10萬元予伊等語。經
    查質之證人即告訴人張寶雲並未能提供具體事證，以資證明
    於98年6月18日確有交付現金10萬元予被告，又為被告於本
    院審理時所否認（按被告於偵查中及本院準備程序時，並未
    否認），則告訴人於98年6月18日是否確有交付現金10萬元
    予被告，而由被告交付上開支票向其借款，尚有疑問。且縱
    認被告交付上開支票予告訴人係向告訴人借款，惟依被告以
    品公司、廖美莉名義所簽發在彰化商業銀行霧峰分行所開
    立甲存帳戶（帳號000000000），自98年6月起至98年10月上
    旬止，每月均簽發數十張支票以供兌現，而於98年10月12日
    始開始退票，並於98年10月30日拒絕往來，此有被告提出
    品公司在彰化商業銀行霧峰分行所開立上開甲存帳戶98年6
    月份至同年10月份之支票存款往來對帳單、品公司所簽發
    以彰化商業銀行霧峰分行為付款人、發票日為98年10月10日
    、面額3萬元之支票、退票理由單影本各1張，及彰化商業銀
    行霧峰分行98年10月30日通知函影本1張附卷可查，足見被
    告於98年6月18日交付上開支票予告訴人時，實無法預知該
    支票於交付4個半月後即98年11月6日屆期必遭退票。況依證
    人即告訴人張寶雲於本院99年11月4日審理時具結證稱：被
    告持票向伊借款往來已有十餘年，均用以供公司軋票及周轉
    使用，期間雖有退票，但有償還惟仍有積欠，因被告要伊幫
    忙看她公司是否能經營得起來，而伊相信被告，始繼續借款
    予被告等語，則被告長期持票向告訴人借款均係用以供公司
    軋票及周轉使用，而此次被告持上開支票向告訴人借款亦是
    如此，並未見被告有何向告訴人施用詐術，且告訴人因信任
    被告乃允諾借款，亦未有何使告訴人陷於錯誤之情事，自難
    僅憑被告持上開支票向告訴人借款，經告訴人屆期提示遭退
    票，即遽予推定被告係蓄意向告訴人詐騙，此外，復查無其
    他積極證據足認被告有何公訴人所指訴上開詐欺之犯行，既
    無證據證明被告此部分犯罪，依法應諭知無罪之判決。
丙、據上論斷，應依刑事訴訟法第299條第1項前段、第301條第
    1項，刑法第201條第1項、第339條第1項、第55條前段、第
    51條第5款、第205條、第219條，刑法施行法第1條之1，判
    決如主文。
本案經檢察官蔡志明到庭執行職務。
中    華    民    國    99    年    12    月    16    日
                  刑事第一庭    審判長法  官  許旭聖
                                      法  官  許金樹
                                      法  官  朱光國
以上正本證明與原本無異。
如不服本判決應於收受判決後10日內向本院提出上訴書狀，並應
敘述具體理由；其未敘述上訴理由者，應於上訴期間屆滿後20日
內向本院補提理由書（均須按他造當事人之人數附繕本）「切勿
逕送上級法院」。
                                      書記官  巫偉凱
中    華    民    國    99    年    12    月    16    日
附表一：被告偽造之支票明細表
┌─┬────┬─────┬───┬────┬───┬────┐
│編│發票人  │付款人    │面額（│發票日  │背書人│帳  號  │
│號│        │          │新台幣│（民國）│      ├────┤
│  │        │          │）    │        │      │支票號碼│
├─┼────┼─────┼───┼────┼───┼────┤
│1 │謝朱玉足│臺中商業銀│258900│98年11月│廖翎甄│58201   │
│  │        │行太平分行│元    │6日     │      │        │
│  │        │          │      │        │      ├────┤
│  │        │          │      │        │      │0000000 │
├─┼────┼─────┼───┼────┼───┼────┤
│2 │謝朱玉足│臺中商業銀│419510│98年11月│廖翎甄│58201   │
│  │        │行太平分行│元    │18日    │      │        │
│  │        │          │      │        │      ├────┤
│  │        │          │      │        │      │0000000 │
├─┼────┼─────┼───┼────┼───┼────┤
│3 │謝朱玉足│臺中商業銀│409260│98年12月│廖翎甄│58201   │
│  │        │行太平分行│元    │10日    │      │        │
│  │        │          │      │        │      ├────┤
│  │        │          │      │        │      │0000000 │
├─┼────┼─────┼───┼────┼───┼────┤
│4 │謝朱玉足│臺中商業銀│310200│98年11月│廖翎甄│58201   │
│  │        │行太平分行│元    │8日     │      │        │
│  │        │          │      │        │      ├────┤
│  │        │          │      │        │      │0000000 │
├─┼────┼─────┼───┼────┼───┼────┤
│5 │謝朱玉足│臺中商業銀│448830│98年12月│廖翎甄│58201   │
│  │        │行太平分行│元    │26日    │      │        │
│  │        │          │      │        │      ├────┤
│  │        │          │      │        │      │0000000 │
├─┼────┼─────┼───┼────┼───┼────┤
│6 │謝朱玉足│臺中商業銀│466850│98年11月│廖翎甄│58201   │
│  │        │行太平分行│元    │30日    │      ├────┤
│  │        │          │      │        │      │0000000 │
├─┼────┼─────┼───┼────┼───┼────┤
│7 │謝朱玉足│臺中商業銀│317400│98年12月│廖翎甄│58201   │
│  │        │行太平分行│元（起│31日    │      │        │
│  │        │          │訴書誤│        │      ├────┤
│  │        │          │載為37│        │      │0000000 │
│  │        │          │1400）│        │      │        │
├─┼────┼─────┼───┼────┼───┼────┤
│8 │謝朱玉足│臺中商業銀│390451│99年1月6│廖翎甄│58201   │
│  │        │行太平分行│元    │日      │      ├────┤
│  │        │          │      │        │      │0000000 │
├─┼────┼─────┼───┼────┼───┼────┤
│9 │謝朱玉足│臺中商業銀│376700│99年1月1│廖翎甄│58201   │
│  │        │行太平分行│元    │0日     │      │        │
│  │        │          │      │        │      ├────┤
│  │        │          │      │        │      │0000000 │
└─┴────┴─────┴───┴────┴───┴────┘
附表二：
┌─┬───────┬────────┬────────┐
│編│  犯罪事實    │    所犯罪名    │  所處刑度      │
│號│              │                │   （主文）     │
├─┼───────┼────────┼────────┤
│1 │如犯罪事實欄一│刑法第201條第1項│廖美容犯偽造有價│
│  │、(一)所載      │之意圖供行使之用│證券罪，處有期徒│
│  │              │，而偽造有價證券│刑年伍月，偽造│
│  │              │罪及刑法第339條 │如附表一編號一、│
│  │              │第1項之詐欺取財 │二所示之支票貳張│
│  │              │罪。            │及偽造「謝朱玉足│
│  │              │                │」印章壹顆，均沒│
│  │              │                │收。            │
├─┼───────┼────────┼────────┤
│2 │如犯罪事實欄一│刑法第201條第1項│廖美容犯偽造有價│
│  │、(二)所載      │之意圖供行使之用│證券罪，處有期徒│
│  │              │，而偽造有價證券│刑年月，偽造│
│  │              │罪及刑法第339條 │如附表一編號三所│
│  │              │第1項之詐欺取財 │示之支票壹張及偽│
│  │              │罪。            │造「謝朱玉足」印│
│  │              │                │章壹顆，均沒收。│
├─┼───────┼────────┼────────┤
│3 │如犯罪事實欄一│刑法第201條第1項│廖美容犯偽造有價│
│  │、(三)所載      │之意圖供行使之用│證券罪，處有期徒│
│  │              │，而偽造有價證券│刑年貳月，偽造│
│  │              │罪及刑法第339條 │如附表一編號四所│
│  │              │第1項之詐欺取財 │示之支票壹張及偽│
│  │              │罪。            │造「謝朱玉足」印│
│  │              │                │章壹顆，均沒收。│
├─┼───────┼────────┼────────┤
│4 │如犯罪事實欄一│刑法第201條第1項│廖美容犯偽造有價│
│  │、(四)所載      │之意圖供行使之用│證券罪，處有期徒│
│  │              │，而偽造有價證券│刑年月，偽造│
│  │              │罪及刑法第339條 │如附表一編號五所│
│  │              │第1項之詐欺取財 │示之支票壹張及偽│
│  │              │罪。            │造「謝朱玉足」印│
│  │              │                │章壹顆，均沒收。│
├─┼───────┼────────┼────────┤
│5 │如犯罪事實欄一│刑法第201條第1項│廖美容犯偽造有價│
│  │、(五)所載      │之意圖供行使之用│證券罪，處有期徒│
│  │              │，而偽造有價證券│刑年月，偽造│
│  │              │罪及刑法第339條 │如附表一編號六所│
│  │              │第1項之詐欺取財 │示之支票壹張及偽│
│  │              │罪。            │造「謝朱玉足」印│
│  │              │                │章壹顆，均沒收。│
├─┼───────┼────────┼────────┤
│6 │如犯罪事實欄一│刑法第201條第1項│廖美容犯偽造有價│
│  │、(六)所載      │之意圖供行使之用│證券罪，處有期徒│
│  │              │，而偽造有價證券│刑年貳月，偽造│
│  │              │罪及刑法第339條 │如附表一編號七所│
│  │              │第1項之詐欺取財 │示之支票壹張及偽│
│  │              │罪。            │造「謝朱玉足」印│
│  │              │                │章壹顆，均沒收。│
├─┼───────┼────────┼────────┤
│7 │如犯罪事實欄一│刑法第201條第1項│廖美容犯偽造有價│
│  │、(七)所載      │之意圖供行使之用│證券罪，處有期徒│
│  │              │，而偽造有價證券│刑年伍月，偽造│
│  │              │罪及刑法第339條 │如附表一編號八、│
│  │              │第1項之詐欺取財 │九所示之支票貳張│
│  │              │罪。            │及偽造「謝朱玉足│
│  │              │                │」印章壹顆，均沒│
│  │              │                │收。            │
└─┴───────┴────────┴────────┘
附錄論罪科刑法條：
中華民國刑法第201條
意圖供行使之用，而偽造、變造公債票、公司股票或其他有價證
券者，處3 年以上10年以下有期徒刑，得併科3 千元以下罰金。
行使偽造、變造之公債票、公司股票或其他有價證券，或意圖供
行使之用，而收集或交付於人者，處1年以上7年以下有期徒刑，
得併科3千元以下罰金。

司法院資訊處製作；財團法人民間司法改革基金會備份。
